臺灣新北地方法院民事裁定
110年度補字第2014號
原      告  陳澔翰  
                      (現於法務部矯正署臺北監獄新店分監執行中)
上列原告請求確認車牌使用期事件，本院裁定如下：
    主  文
原告應於收受本裁定送達後七日內，繳納第一審裁判費新臺幣壹
萬柒仟參佰參拾伍元，並具狀補正被告之真實姓名、地址及最新
戶籍謄本(記事欄勿省略)，逾期未補正，即駁回原告之訴。
    理  由
一、按起訴應依民事訴訟法第1編第3章第1節、第2節之規定繳納
    裁判費，此係起訴必須具備之程式。又訴訟標的之價額，由
    法院核定；核定訴訟標的之價額，以起訴時之交易價額為準
    ；無交易價額者，以原告就訴訟標的所有之利益為準，民事
    訴訟法第77條之1第1項、第2項定有明文。而無論積極確認
    之訴或消極確認之訴，均應以原告起訴主張或否認之法律關
    係之價額為準，計徵裁判費(最高法院102年度台抗字第460
    號裁定意旨參照)。次按起訴，應以訴狀表明當事人及法定
    代理人、訴訟標的及其原因事實、應受判決事項之聲明，而
    當事人書狀，應記載當事人姓名及住所或居所，民事訴訟法
    第244條第1項、第116條第1項第1款前段定有明文。另原告
    之訴，有起訴不合程式或不備其他要件之情形者，依其情形
    可以補正，經審判長定期間命其補正而不補正者，法院應以
    裁定駁回之，民事訴訟法第249條第1項第6款亦有明定。
二、原告提起本件訴訟，未據繳納裁判費。而本件原告係請求被
    告(真實姓名不詳，身分證字號：Z000000000)應負擔使用車
    牌號碼000-0000小客車期間所有稅金、紅單及所有肇事及利
    用該車牌進行非法行為所產生之民、刑事責任。其上開請求
    ，顯非就親屬關係及身份上權利有所主張，而屬因財產權涉
    訟，但此訴訟標的價額尚屬無法核定之情形，依民事訴訟法
    第77條之12之規定，應以民事訴訟法第466條所定不得上訴
    第三審之最高利益額數加10分之1定之，即以新臺幣(下同)1
    65萬元為其訴訟標的之價額，應徵收第一審裁判費17,335元
    。另原告未於起訴狀內具體表明被告之真實姓名、住所或居
    所，致本院無從依其記載內容得知原告起訴對象之地址，並
    據以送達相關訴訟資料。茲限原告於收受本裁定送達後送達
    後5日內補正如主文所示之事項，如未依期補正，即駁回其
    訴。
三、爰裁定如主文。　　
中　　華　　民　　國　　111 　年　　 1　　月　　11　　日
                  民事第六庭    法　官　莊惠真
以上正本證明與原本無異。
如不服本裁定關於核定訴訟標的價額部分，應於送達後10日內向
本院提出抗告狀，並繳納抗告費新臺幣1,000元；其餘關於命補
繳裁判費部分，不得抗告。
中　　華　　民　　國　　111 　年　　1 　　月　　13　　日
                                書記官　但育緗